臺灣高等法院高雄分院刑事判決　　　100年度侵上訴字第858號
上　訴　人　臺灣屏東地方法院檢察署檢察官
被　　　告　王文科
選任辯護人　廖頌熙律師
上列上訴人因被告妨害性自主案件，不服臺灣屏東地方法院99年
度訴字第737 號中華民國100年4月15日第一審判決（起訴案號：
臺灣屏東地方法院檢察署98年度偵字第6575號），提起上訴，本
院判決如下：
    主  文
原判決關於對心智缺陷女子強制性交部分，均撤銷。
王文科犯乘機性交罪，累犯，處有期徒刑年陸月；又犯乘機性
交罪，累犯，處有期徒刑年陸月；應執行有期徒刑肆年陸月。
其他上訴駁回。
    事  實
一、王文科（前於民國96年間因公共危險案件，經臺灣屏東地方
    法院判處有期徒刑5 月，減為2 月又15日，於97年1 月21日
    易科罰金執行完畢）為Ａ女（警卷代號：00000000，下稱Ａ
    女，76年生，姓名等身分資料詳卷）母親之友人而認識Ａ女
    ，Ａ女於98年4 月25日因其妹Ｂ女（亦即王文科之媳婦；警
    卷代號：00000000A ，下稱Ｂ女，姓名等身分資料詳卷）住
    院安胎生產，在屏東市○○路598 號安和醫院701 號病房內
    陪伴Ｂ女。詎王文科明知Ａ女有輕度智能障礙，為心智有缺
    陷之人，竟基於乘機性交之犯意，於98年4 月26日下午，前
    往上開醫院探視Ｂ女，並帶同Ａ女返回王文科位於屏東市○
    ○路1586巷37弄23號居所，王文科竟趁Ａ女洗澡後幫忙抹擦
    乳液之機會，利用Ａ女因上述心智缺陷而不知抗拒之情形下
    ，以其手指及性器插入Ａ女性器之方式，對Ａ女為乘機性交
    1 次得逞，之後於同日傍晚，王文科則以機車搭載Ａ女返回
    上開醫院陪伴Ｂ女；王文科又於翌日（即98年4 月27日）上
    午，前往上開醫院探視Ｂ女，仍帶同Ａ女返回其上址居所，
    並趁Ａ女觀看Ａ片時，利用Ａ女因上述心智缺陷而不知抗拒
    之情形下，以其手指及性器插入Ａ女性器之方式，再對Ａ女
    為乘機性交1 次得逞。嗣於該日（即98年4 月27日）下午，
    Ａ女因覺有異即就醫採證，並報警而循線查悉上情。
二、案經Ａ女訴由屏東縣政府警察局屏東分局報告臺灣屏東地方
    法院檢察署檢察官偵查起訴。
    理  由
壹、證據能力：
一、證人Ａ女警詢陳述關於被告王文科如何對其為公訴意旨所指
    之性侵害犯行部分，因與其嗣於原審具結交互詰問陳述不符
    ，而其先前之陳述較近於案發時間，且有社工人員陪同在場
    ，又無其他證據可認有何非出於自由意志陳述之情形，且本
    院就上開證人於調查陳述當時之原因、過程、內容、功能等
    外在環境加以觀察，足認上開證人警詢陳述係出於真意之信
    用性獲得確切保障，而足認有較可信之特別情況，且為證明
    本件被告犯罪事實存否所必要，依刑事訴訟法第159 條之2
    規定，認有證據能力；至於證人張家華於警詢之陳述，係被
    告以外之人於審判外之言詞陳述，屬傳聞證據，檢察官於原
    審陳明捨棄傳喚（見原審卷第91頁反面），於本院復未再聲
    請傳喚證人張家華；是證人張家華於警詢之陳述，依刑事訴
    訟法第159 條第1 項規定，認無證據能力。
二、證人Ａ女、Ｂ女、白峻多各於偵查中經具結之陳述，並未曾
    提及檢察官在偵查時有不法取供之情形，且亦無證據足以證
    明證人上開陳述有顯不可信之情況，上開證人等於原審復已
    到庭接受詰問，足可認定業已保障被告詰問權，依刑事訴訟
    法第159 條之1 第2 項規定，均得為證據。
三、按鑑定人由審判長、受命法官或檢察官就下列之人選任1 人
    或數人充之：就鑑定事項有特別知識經驗者。經政府機關委
    任有鑑定職務者；鑑定之經過及其結果，應命鑑定人以言詞
    或書面報告；法院或檢察官得囑託醫院、學校或其他相當之
    機關、團體為鑑定，或審查他人之鑑定，並準用第203 條至
    第206 條之1 規定，刑事訴訟法第198 條、第206 條第1 項
    、第208 條第1 項分別定有明文。本件卷附內政部警政署刑
    事警察局98年7 月24日刑醫字第0980064895號鑑驗書，雖係
    被告以外之人於審判外之書面陳述，然內政部警政署刑事警
    察局係臺灣高等法院檢察署關於DNA 鑑定之概括選任鑑定機
    關，此有臺灣高等法院檢察署92年9 月9 日檢文允字第0921
    001203號函附之「臺灣高等法院檢察署檢察長概括選任鑑定
    機關表列」足參，則上開鑑定書，為刑事訴訟法第159 條第
    1 項規定之例外情形，應有證據能力。
四、後述引用之其他卷附書證，而屬於書面之傳聞證據部分，因
    檢察官、被告王文科及其辯護人於本院審理調查上開書證予
    以提示並告以要旨時，由檢察官、被告、辯護人表示意見，
    當事人、辯護人已知此等書證乃傳聞證據，而就此證據能力
    均表示無意見，亦未聲明異議，即視為同意作為證據，且本
    院審酌該書證作成時之客觀情狀，並無證據證明此等書證有
    何遭變造或偽造情事，認為以之作為本件論証之證據，均與
    待證事實具有關聯性，作為本案之證據亦屬適當，依刑事訴
    訟法第159 條之5 第1 項規定，均認得為證據。
貳、有罪部分（撤銷改判部分）：
一、訊據被告王文科固坦承其於98年4 月26日下午及同年月27日
    上午，曾自上開醫院帶同Ａ女返回上址居處，其於26日曾幫
    Ａ女擦乳液有碰觸其下體，其手指於27日有插入Ａ女陰道等
    情（見本院卷第36、62、65頁），然否認其於26日有以其手
    指及性器插入Ａ女性器，及於27日有以其手指及性器插入Ａ
    女性器等對Ａ女為乘機性交犯行，辯稱：其於26日與Ａ女僅
    屬愛撫下體行為，並無性交行為，其於27日係因保險套之潤
    滑液而使其手指插入Ａ女陰道，其性器僅在Ａ女下體外磨蹭
    而射精在Ａ女下體外，並無性交行為。其並非明知Ａ女有輕
    度智能障礙之心智缺陷而為上開行為，且此等行為均是經Ａ
    女同意云云。經查：
(一)、被告王文科曾於98年4 月26日、27日，在上址居所內對Ａ女
    為上開事實欄所載之性交行為等事實，業據被告於原審坦承
    不諱（見原審卷第24頁反面、第25頁反面、第125 頁正面）
    ，核與證人Ａ女於偵查、原審具結指證情節相符（見偵卷第
    31頁，原審卷第82頁反面），是被告於本院改辯上開「其手
    指於26日及其性器於上述2 日均未插入Ａ女性器」云云，顯
    與事實不合；又經警將採自Ａ女外陰部棉棒及陰道深部棉棒
    送內政部警政署刑事警察局鑑定，結果認：Ａ女外陰部棉棒
    精子細胞層DNA-STR 型別為混合型，排除Ａ女本身型別後，
    經比對結果發現與被告DNA-STR 型別相同；Ａ女外陰部棉棒
    男性Y 染色體DNA-STR 型別亦與被告之男性Y 染色體DNA-ST
    R 型別相同；Ａ女陰道深部棉棒男性Y 染色體DNA-STR 型別
    與被告之男性Y 染色體DNA-STR 型別相同等情，有該局98年
    7 月24日刑醫字第0980064895號鑑驗書（見偵卷第9-11頁）
    ，則被告於本院改辯上開「其係射精在Ａ女下體外」云云，
    亦與此部分科學鑑驗結果相左，而不足採。堪認證人Ａ女上
    開所指證被告於98年4 月26日、27日，在上址居所內對Ａ女
    為上開事實欄所載之性交行為等情，應合於事實而可信。
(二)、證人Ａ女於偵查、原審均具結證稱：「他（被告王文科）知
    道我有身心障礙手冊」（見偵卷第32頁）、「很久以前，我
    還在讀書時就跟他（被告）說我領有身心障礙手冊。在坐火
    車時有拿殘障手冊給他（被告）看」等語（見原審卷第88頁
    正面），並有卷附之身心障礙手冊影本可佐（鑑定日期：92
    年10月15日，附於偵卷末頁資料袋內），而Ａ女確患有輕度
    智能障礙，並經原審法院委請財團法人彰化基督教醫院於99
    年10月25日對Ａ女實施精神鑑定，經該院綜合Ａ女家庭狀況
    、犯罪史、疾病史、酗酒及毒品使用史、精神疾病治療史、
    事發時心理狀況、身體狀況（身體檢查、神經學檢查、心理
    衡鑑、精神狀態檢查）等之鑑定結果為：「個案於鑑定時意
    識清醒，於本次鑑定之智力測驗結果顯示為輕度至中度的智
    能不足，無明顯精神病態，對現實的認知無特定異常。但已
    有多次受性侵之過去史（包括兄長及其酒友... 等），個案
    因智能不足及人格軟弱，易受威脅而屈服。依臨床醫理推斷
    ，個案於卷載受害期間，其智能雖有辨識並表達自身意願之
    能力，但其依辨識而行為或保護自己的能力明顯不足，會因
    此易屈服於他人。個案之家庭環境及其智能不足難以適當防
    衛自身權益的狀況，易陷個案於高受害的風險，建議宜給予
    適當安置」，此有該院彰基精鑑字第099090003 號精神鑑定
    報告書在卷足憑（見原審卷第44-49 頁），又被告於98年8
    月27日警詢中業已供述「問：我說她有殘障手冊，你知不知
    道？答：我知道，但是是在她要買車票時才知道。問：你知
    不知道啦？答：差不多一年前，我就知道。…，問：對，你
    在一年前就知道她領有殘障手冊，是不是？答：對。問：身
    心殘障手冊是不是？答：怎麼說，她在買車票半票」等語，
    此經本院當庭勘驗被告警詢錄音內容屬實（見本院卷第55-5
    6 頁），而被告雖於本院就上開警詢內容陳明「我是說98年
    的過年前知道Ａ女領有殘障手冊」（見本院卷第63頁），然
    其前於原審準備程序中已供述「我之前在98年1 月份是因Ａ
    女坐車可以買半票，才懷疑她是否有殘障手冊」等語（見原
    審卷第25頁正面），再對照被告對於Ａ女所為本件上開性交
    行為時係98年4 月26日、27日（如上所述），益證被告於其
    對Ａ女為上開性交行為前，即已明知Ａ女係有輕度智能障礙
    之心智缺陷情形。復參以上開Ａ女之精神鑑定報告所載「個
    案（Ａ女）依辨識而行為或保護自己的能力明顯不足，會因
    此易屈服於他人。個案之家庭環境及其智能不足難以適當防
    衛自身權益的狀況，易陷個案於高受害的風險」，及Ａ女於
    上開事實欄所示時、地，被告即可輕易趁Ａ女洗澡後幫忙抹
    擦乳液，及Ａ女觀看Ａ片等機會，先後2 次以其手指及性器
    插入Ａ女性器之方式，對Ａ女為性交得逞等情，足徵Ａ女於
    原審所證稱「伊可以辨別發生性行為是自己願意或是被逼迫
    ，如果是伊喜歡的男生伊就會說願意，伊不喜歡的會直接說
    不要」（見原審卷第87、88頁），仍屬其因心智缺陷而不知
    抗拒之情形下，是被告先後2 次對Ａ女為上開性交行為，均
    屬利用Ａ女因上述心智缺陷而不知抗拒而為之事實明確。
(三)、被告王文科選任辯護人之辯護意旨雖舉「Ａ女於被告上開犯
    行時，另有男友或有能力單獨打電話、坐火車、其係高職畢
    業，及上述鑑定意見提及Ａ女有一定的性自主能力」，而認
    Ａ女並非不知抗拒等語（見本院卷第68頁），然上開關於Ａ
    女一般社交、日常生活、學習等能力，不足以認定其於遭被
    告為上開性交行為時之性自主能力是否與一般成年女子無異
    ；又上述鑑定意見提及「Ａ女有一定的性自主能力」，係「
    透過會談資料之初步推論」意見（見原審卷第48頁），而上
    述鑑定結果之認定，則為「個案（Ａ女）依辨識而行為或保
    護自己的能力明顯不足，會因此易屈服於他人。個案之家庭
    環境及其智能不足難以適當防衛自身權益的狀況，易陷個案
    於高受害的風險」（見原審卷第48、49頁），足認Ａ女於遭
    被告為上開性交行為時之性自主能力，因其上述心智缺陷而
    與一般成年女子相較顯有不足，Ａ女自有因心智缺陷而不知
    抗拒之情形，是上開辯護意旨所陳，尚難佐為對被告有利之
    認定。
(四)、綜上所述，被告王文科所辯上情，均屬卸責之詞，不足採信
    。被告於上開時、地，先後2 次對Ａ女為乘機性交得逞之事
    證明確，被告所為2 次乘機性交犯行，均堪認定。
二、論罪部分：
(一)、核被告王文科先後於98年4 月26及同年月27日，2 次對Ａ女
    乘機性交所為，均犯刑法第225 條第1 項之乘機性交罪。雖
    公訴人起訴認被告係犯刑法第222 條第1 項第3 款對心智缺
    陷女子強制性交罪嫌，而有證人Ａ女於警、偵及原審所述其
    不同意與被告性交等語為據，惟依證人Ａ女於原審所證被告
    如何於上開時、地，對其為性交等過程「其2 人發生性行為
    前有互相撫摸性器，被告沒有兇伊、打伊或壓制伊，26日還
    有一起洗澡；4 月27日伊自己去房間與被告發生性行為，26
    、27日被告與伊發生性行為前，沒有打伊、罵伊或講話使伊
    害怕」（見原審卷第82、85-87 、89頁），核與其於警詢陳
    稱：被告沒有暴力強迫伊等語（見警卷第5 頁）相符，且證
    人Ｂ女於原審證稱：98年4 月26、27日Ａ女都有到醫院陪伊
    ，是被告帶她去的，就伊所看過這幾天他們相處沒有異常的
    情形，Ａ女沒有告訴伊說26、27日時，有遭被告性侵害等語
    （見原審卷第118 頁正、反面），可認被告對Ａ女性交前，
    並未對Ａ女施以任何強制手段，即難逕認被告有何對Ａ女施
    以強制手段違反其意願而為性交之犯行。至於Ａ女就醫採證
    之寶建醫療社團法人寶建醫院受理疑似性侵害事件驗傷診斷
    書上，雖載Ａ女受有外陰輕微擦傷、左乳房輕微瘀傷等傷勢
    （附於偵卷末頁資料袋內），惟Ａ女於原審審理時初證稱：
    （驗傷時）伊身上沒有擦傷等語，經提示驗傷診斷書後，證
    人Ａ女乃證稱：可能是性行為之後摩擦才會這樣等語（見原
    審卷第83頁反面），顯見Ａ女所受傷勢甚輕，其亦不以為意
    ，是Ａ女所受上開輕微傷勢應非被告對其施以強制手段所致
    ，自無從以此而認被告即有被訴之強制性交犯行。從而，公
    訴人此部分起訴法條尚有未洽，然此部分起訴被告之基本犯
    罪事實同一，本院自得變更起訴法條審理。
(二)、被告王文科所犯上開2 次乘機性交罪間，行為發生日期及過
    程互異（如上所述），足徵係屬犯意各別之2 次行為，應予
    分論併罰。
(三)、被告王文科前於96年間因公共危險案件，經臺灣屏東地方法
    院判處有期徒刑5 月，減為2 月又15日，於97年1 月21日易
    科罰金執行完畢之事實，有臺灣高等法院被告前案紀錄表在
    卷可參（見本院卷第15-16 頁），則被告於前受有期徒刑執
    行完畢後，5 年內故意再犯有期徒刑以上之本件上開2 罪，
    均應論以累犯，並依法加重其刑。
三、原判決關於被告王文科所犯上開2 罪部分未予詳查，遽為被
    告無罪之諭知，自有未合。公訴人此部分上訴，指摘原判決
    關於此部分不當，為有理由，應由本院將原判決關於此部分
    撤銷改判。審酌被告係屬Ａ女父執輩之身分，竟為逞一己之
    性慾，明知Ａ女有心智缺陷情形，仍對其為上開乘機性交2
    次，致Ａ女身心俱創，犯後仍未能坦承全部犯行，暨被告為
    高職畢業之智識程度（見警卷第9 頁）等一切情狀，各量處
    如主文第2 項所示之刑，並依法定其應執行之刑如主文第2
    項所示。
、無罪部分（上訴駁回部分）：
一、公訴意旨略以：被告王文科明知Ａ女患有輕度智能障礙，為
    心智缺陷之人，竟基於強制猥褻之犯意，於98年4 月25日凌
    晨，在屏東縣屏東市安和醫院內，違反Ａ女意願，脫掉Ａ女
    褲子，以手撫摸Ａ女下體，而對Ａ女強制猥褻得逞1 次。因
    認被告涉犯刑法第224 條之1 對心智缺陷女子強制猥褻罪嫌
    等語。
二、按犯罪事實，應依證據認定之，無證據不得認定犯罪事實；
    又不能證明被告犯罪者，應諭知無罪之判決；刑事訴訟法第
    154 條第2 項、第301 條第1 項各有明文。次按告訴人之指
    訴，係以使被告受刑事訴追為目的，是以告訴人之指訴為證
    據方法，除其指訴須無瑕疵，且應有察與事實相符之佐證，
    始得資為判決之基礎（最高法院52年台上字第1300號、61年
    台上字第3099號判例要旨可參）；而所謂無瑕疵，係指被害
    人所為不利被告之陳述，與社會上之一般生活經驗或卷附其
    他客觀事證並無矛盾而言，至所謂就其他方面調查認與事實
    相符，非僅以所援用之旁證足以證明被害結果為已足，尤須
    綜合一切積極佐證，除認定被告確為加害人之外，在推理上
    無從另為其他合理原因之假設而言（最高法院92年度台上字
    第5580號判決要旨足佐）。又被害人就被害經過所為之陳述
    ，目的在於使被告受刑事訴追處罰，或不免渲染、誇大，縱
    立於證人地位具結而為指證、陳述，其供述證據之證明力仍
    較與被告無利害關係之一般證人之陳述為薄弱。從而，被害
    人就被害經過之陳述，除須無瑕疵可指，且須就其他方面調
    查又與事實相符，亦即仍應調查其他補強證據以擔保其指證
    、陳述確有相當之真實性，而為通常一般人均不致有所懷疑
    者，始得採為論罪科刑之依據，非謂被害人已踐行人證之調
    查程序，即得逕以其指證、陳述作為有罪判決之唯一證據（
    最高法院100 年度台上字第617 號判決要旨參照）。再為貫
    徹無罪推定原則，檢察官對於被告之犯罪事實，應負實質舉
    證責任。刑事訴訟法修正後第161 條第1 項規定「檢察官就
    被告犯罪事實，應負舉證責任，並指出證明之方法」，明訂
    檢察官舉證責任之內涵，除應盡「提出證據」之形式舉證責
    任外，尚應「指出其證明之方法」，用以說服法院，使法官
    「確信」被告犯罪構成事實之存在。此「指出其證明之方法
    」，應包括指出調查之途徑，與待證事實之關聯及證據之證
    明力等事項。倘檢察官所提出之證據，不足為被告有罪之積
    極證明，或其指出證明之方法，無法說服法院以形成被告有
    罪之心證者，應貫徹無罪推定原則，為無罪之判決（最高法
    院100 年5 月10日100 年度第4 次刑事庭會議決議意旨參照
    ）。
三、公訴意旨認被告王文科涉犯上開強制猥褻罪嫌，係以被告供
    述Ａ女在醫院脫下褲子丟在地上時，伊有摸到Ａ女的腳等語
    ，證人Ａ女、Ｂ女、白峻多於偵查證述、證人張家華於警詢
    陳述，及上開驗傷診斷書、DNA 型別鑑驗書等情為據。然訊
    據被告固坦承有於上開時、地，與Ａ女共處於上開醫院701
    號病房內之事實，惟否認上開被訴加重強制猥褻犯行，辯稱
    ：當時病房內尚有其他病患，而Ａ女之妹Ｂ女亦在病房內安
    胎，當時伊係去醫院探望Ｂ女，而Ａ女亦在病房內陪Ｂ女，
    伊並無在病房內脫掉Ａ女褲子，亦無以手撫摸Ａ女下體，是
    Ａ女自己脫下褲子要交給伊拿回去洗，當時Ａ女的腳踢到伊
    ，伊才撥一下Ａ女的腳等語。
四、經查：
(一)、證人Ａ女雖於警詢、偵查及原審，均指述其於98年4 月25日
    在安和醫院病房內遭被告撫摸下體云云，然Ａ女於警詢係陳
    稱：25日那天被告把伊褲子脫掉，摸伊大腿、小腿還有下體
    ，伊有說伊不要，他要把伊衣服也脫掉，並說如果伊不要脫
    就要幫伊脫掉，並給伊妹妹看，伊有輕輕的推他的手拒絕他
    ，所以伊的衣服就沒被脫掉，25日那次他有拿他的手機拍伊
    的下體，伊妹妹有看見等語（見警卷第2 頁）；至偵查證稱
    ：25日晚上在醫院，被告在伊妹妹面前脫伊的褲子，當時伊
    妹妹在醫院還沒有睡，他有把伊的牛仔褲脫下，摸伊下體、
    大小腿，伊沒什麼反應，只推開他的手，伊沒推他，也沒反
    抗、也沒叫，旁邊有人在安胎等語（見偵卷第30頁）；嗣於
    原審證稱：98年4 月間有去安和醫院看伊妹妹，在安和醫院
    時被告有撫摸伊的下體，他用手指頭摸，當時伊自己把褲子
    脫掉，當時伊妹妹都在伊旁邊，她有看到被告摸伊，她也不
    會管，伊不同意被告摸，有拒絕他，伊說這是醫院不要亂來
    ，被告摸伊一下子而已，褲子有掉在旁邊，用棉被遮住，伊
    本來不想脫，但是被告要伊脫，有拒絕被告說不要脫褲子，
    伊一直拒絕，脫褲子的時候有蓋著棉被脫，伊妹妹不知道伊
    有脫褲子，被告叫伊脫褲子前沒有兇伊，也沒有威脅伊，被
    告除了摸伊外沒有作其他的動作，沒有拿手機拍伊，伊沒有
    當場跟妹妹說，不向妹妹求助是因為不太敢，98年4 月25日
    時伊妹妹的病房是單人房，病房裡只有渠3 人在，當時病房
    門是關著，那次從伊脫褲子到被告摸完伊，伊妹妹都在旁邊
    等語（見原審卷第80、81、84、85、89頁）。
(二)、證人Ｂ女於警詢則稱：「（25日那次你有看見加害人「即被
    告」摸她「即Ａ女」下體、脫她衣服這些事情，是真的嗎？
    ）不是真實的，只是喝酒醉在玩而已，是假的，姊姊自己脫
    的。她想陷害他才會如此說」、「（妳對姊姊指被告性侵之
    事有何說明？）是假的，沒有這回事」等語（見警卷第6 、
    7 頁）；其於偵查證稱：98年4 月25日當時伊在上廁所，伊
    從廁所出來時看見Ａ女的褲子在地上，伊問她為何把褲子丟
    在地上，她說褲子髒了，伊就罵她，被告就離開病房出去外
    面，伊從廁所出來時沒有看見被告在摸Ａ女，Ａ女沒有跟伊
    說過被告會摸她，伊沒看見被告在安和醫院拿手機拍Ａ女，
    Ａ女在安和醫院時沒有跟伊說她被被告摸，Ａ女沒有跟伊說
    被告在安和醫院時利用手機拍她下體等語（見偵卷第40、41
    頁）；其於原審證稱：98年4 月25日的晚間至26日的凌晨期
    間，被告跟Ａ女有在醫院陪伊，伊住的病房還有其他孕婦，
    當天晚上伊沒有看見被告要Ａ女脫下褲子，伊沒有看到被告
    在摸Ａ女的下體，當天伊有看見Ａ女的褲子丟在地上，因為
    她說褲子髒了要拿去洗，當天晚上Ａ女沒有告訴過伊被告有
    摸她的下體，98年4 月25日Ａ女都在伊旁邊陪伊，伊都可以
    看得到Ａ女，被告沒有靠近Ａ女所在的位置，4 月26日時Ａ
    女有來看伊，當時她沒有跟伊說4 月25日的時候被告有摸她
    ，伊在的病房只有一個出入口，是4 人房，伊看到Ａ女的褲
    子丟在地上的時候，被告人是在病房裡面，是在陪病床那邊
    ，被告是站著，Ａ女躺在陪病床上等語（見原審卷第117-11
    9 頁）。
(三)、觀諸證人Ａ女、Ｂ女上開各次證述，渠等就被告是否於98年
    4 月25日在安和醫院病房內撫摸Ａ女下體、被告當時有無持
    手機拍攝Ａ女下體等部分之陳述已有出入，且證人Ａ女就其
    褲子究係被告脫去或自行脫下、被告有無持手機拍攝其下體
    之所述亦有不一，又證人Ａ女、Ｂ女於98年4 月25日在屏東
    市安和醫院所處之701 號病房內尚有其他孕婦等情，業據證
    人Ａ女、Ｂ女證述如上，復有該醫院100 年6 月21日函覆本
    院足佐（見本院卷第48頁），則證人Ａ女指稱被告係在Ｂ女
    面前，且病房內尚有其他孕婦之情形下，違反其意願脫其褲
    子而撫摸其下體之犯行，若經Ａ女即時喊叫或求救，被告犯
    行當即遭人發現，然Ａ女卻未為任何喊叫或求救之言行，亦
    未向其妹Ｂ女有所表示，Ａ女所為亦與常情有違。從而，證
    人Ａ女上開不利於被告之指述顯有瑕疵，且與證人Ｂ女所證
    上情不符，而Ａ女於過程中之言行復與常情相左，自難僅以
    Ａ女所為上開有瑕疵之證詞，而遽認被告即有被訴此部分之
    加重強制猥褻犯行。
(四)、公訴人起訴所舉之證人白峻多，雖於偵查中證述Ａ女曾於98
    年4 月間打電話向伊陳述遭被告毛手毛腳，當時感覺Ａ女很
    害怕云云，惟證人白峻多所證關於被告對Ａ女之行為，係Ａ
    女事後跟伊說，且說Ａ女係在洗碗時摸她胸部，亦未說發生
    時間地點等語（見偵卷第26頁），該證人嗣於原審則證稱「
    Ａ女說毛手毛腳地點在被告家，當時Ａ女語氣很害怕，Ａ女
    說被告摸其胸部及下體」（見原審卷第90頁反面-91 頁正面
    ），則證人白峻多縱然證實Ａ女曾於98年4 月間有打電話給
    伊，伊當時感覺Ａ女很害怕等情，但證人白峻多所證關於被
    告對Ａ女之行為，係其事後聽聞Ａ女所述而來，其並未親身
    經歷被告如何對Ａ女毛手毛腳之事實，且依證人白峻多所證
    上情，Ａ女對其陳述曾遭被告猥褻之情節，顯與被告此部分
    被訴罪嫌情節不同，是證人白峻多之上開證詞亦無從採為對
    被告不利認定之依據。另關於公訴人起訴所舉之證人張家華
    之警詢陳述，因無證據能力（如上所述），且Ａ女於偵查已
    證稱98年4 月25日其遭被告性侵的事，伊沒有跟張家華說過
    等語（見偵卷第32頁），是證人張家華之警詢證述亦無從證
    明被告被訴此部分犯行。至於本件起訴證據清單所載之上開
    驗傷診斷書、DNA 型別鑑驗書，客觀上均屬關於被告所犯上
    開乘機性交罪之相關證據（如上所述），亦難佐為被告此部
    分被訴罪嫌之不利認定。
五、綜上所述，公訴人此部分起訴所持之上開論據，均無法採為
    認定被告王文科犯有被訴對心智缺陷女子強制猥褻罪之證據
    ；此外，復查無其他積極證據足資證明被告有何被訴此部分
    強制猥褻之犯行，被告被訴此部分之罪自屬不能證明。原判
    決關於此部分，因而以不能證明被告犯有被訴對心智缺陷女
    子強制猥褻罪，而為被告無罪之諭知，核無違誤；原審公訴
    人上訴意旨關於此部分，猶執證人Ａ女及白峻多之證詞，指
    摘原判決關於此部分諭知被告無罪不當，為無理由（均如上
    開論述），此部分上訴應予駁回。
據上論結，應依刑事訴訟法第368 條、第369 條第1 項前段、第
364 條、第299 條第1 項前段、第300 條，刑法第225 條第1 項
、第47條第1 項、第51條第5 款，判決如主文。
本案經檢察官孫小玲到庭執行職務。
中    華    民    國   100    年    7     月    12    日
              刑事第三庭    審判長法  官  莊崑山
                                  法  官  莊松泉  
                                  法  官  張意聰
以上正本證明與原本無異。
如不服本判決應於收受本判決後10日內向本院提出上訴書狀，其
未敘述上訴理由者，並得於提起上訴後10日內向本院補提理由書
狀（均須按他造當事人之人數附繕本）「切勿逕送上級法院」。
中    華    民    國   100    年    7     月    12    日
                                  書記官  王秋淑

附錄本判決論罪科刑法條：
刑法第225 條第1 項
對於男女利用其精神、身體障礙、心智缺陷或其他相類之情形，
不能或不知抗拒而為性交者，處3 年以上10年以下有期徒刑。